【裁判字號】    88,訴,2153
【裁判日期】    890523
【裁判案由】    違反槍砲彈藥刀械管制條例
【裁判全文】
台灣台中地方法院刑事判決                        八十八年度訴字第二一五三號
    公  訴  人  台灣台中地方法院檢察署檢察官
    被      告  丁○○
右列被告因違反槍砲彈藥刀械管制條例案件，經檢察官提起公訴（八十八年度偵字第
二一○○八號），本院判決如左：
    主  文
丁○○未經許可持有可發射子彈具有殺傷力之改造玩具手槍，處有期徒刑壹年肆月，
併科罰金新台幣壹拾貳萬元，罰金如易服勞役以銀元參佰元即新台幣玖佰元折算壹日
。扣案改造手槍壹枝（槍枝管制編號0000000000號）沒收。
    事  實
一、丁○○於民國八十八年十月六日下午三時五十分許，與其綽號「瑞賢」姓名不詳
    之成年友人共同前往台中縣外埔鄉○○路六六七巷八三弄七七號八樓其友人乙○○租住處找乙○○，旋因「瑞賢」欲先行離去，乃將內裝具殺傷力改造四五手槍
    一枝（含彈匣一個，槍枝管制編號0000000000號）及不具殺傷力玩具
    子彈八顆之咖啡色皮包一個交予丁○○，丁○○明知該情，竟仍收受該咖啡色皮
    包內之上開槍彈，而未經許可持有該具殺傷力之改造手槍一枝。嗣於同日下午五
    時十分許，因警員李有志至該址查察，丁○○因恐遭警查悉右情，乃將上開藏有
    槍彈之咖啡色皮包及其所有內藏毒品安非他命（毛重）四．八公克之黑色護身符
    （檢察官另行偵辦）各一個，自窗戶丟出屋外，旋為警在上址房屋外之空地扣得
    上開咖啡色皮包內之改造四五手槍一枝、玩具子彈八顆及黑色護身符內之毒品安
    非他命。
二、案經台中縣警察局大甲分局報告台灣台中地方法院檢察署檢察官偵查起訴。
    理  由
一、訊據被告丁○○固坦於右揭時地因警員李有志至上址查察，而將上開裝有改造四
    五手槍一枝及玩具子彈八顆之咖啡色皮包、內裝有安非他命之黑色護身符各一個
    丟出屋外之事實，惟矢口否認有何違反槍砲彈藥刀械管制條例犯行，辯稱：綽號
    「瑞賢」之人即係甲○○，甲○○亦住在上開乙○○租住處，八十八年十月六日
    下午，甲○○攜帶上開咖啡色皮包與伊一起至上址乙○○租住處後，甲○○即將
    該皮包拿進甲○○房間內置放，旋又出門，嗣警員李有志至上址查察時，乙○○
    開門後，又將門關上，並說臨檢，並即進入甲○○房內拿出該咖啡色皮包，交予
    伊叫伊丟出屋外，伊始將上開咖啡色皮包丟出屋外，伊並不知道皮包內裝何物，
    李有志當天有看到甲○○與伊一起前往乙○○租住處云云。惟查，（一）扣案槍
    彈確係「瑞賢」寄交被告保管乙節，業據被告於警、偵訊中坦承不諱，核與證人
    乙○○於警訊中證稱：「．．．丁○○和一名年籍不詳只知綽號瑞賢之男子，於
    八十八年十月六日十五時五十分許，一起過來找我後，該綽號瑞賢男子先行離去
    後，丁○○就攜帶上述查扣證物（即扣案槍彈等物）。」等語相符，而「瑞賢」
    並未居住在上址乙○○租住處乙情，業據證人乙○○、丙○○分別於審理中結證
    屬實，且互核相符，右揭槍彈確係「瑞賢」交予被告保管乙節堪可認定。再觀諸
    被告於警員李有志至上址查察之際，旋將該等槍彈丟屋出外乙情，足徵被告對於
    「瑞賢」交予伊保管之物品係具殺傷力之改造手槍甚明。（二）扣案手槍經送法
    務部調查局鑑定結果，該局函覆稱：該槍枝未經改造云云，固有該局（八九）陸
    （三）字第八九○一一○六七號函在卷可稽。然查，扣案改造四五手槍一枝，槍
    管為塑膠材質，槍管底部靠近固定鈕處，原具螺孔供固定槍管內阻鐵之用，惟該
    槍於查扣時，螺孔已遭破壞，且槍管內阻鐵已除等節，非惟有內政部警政署刑事
    警察局八十九年四月二十日（八九）刑鑑字第四七四九二號函在卷可憑，並有照
    片三紙在卷可考，是本院認扣案槍枝應屬經改造之四五手槍無疑。（三）殺傷害
    力之有無係屬客觀之事實，其標準為在最具威力的適當距離，以彈丸可穿入人體
    皮肉層之動能為基準，及依日本科學警察研究所之研究結果，彈丸單位面積動能
    達二十焦耳／平方公分則足以穿入人體皮肉層，又槍枝材質部分如為塑膠，但倘
    裝填適當子彈，其彈頭仍可射出，且其發射動能，經統案實驗後，認均可達二十
    焦耳／平方公分以上，均具殺傷力。扣案改造四五手槍一支，其槍管材質雖為塑
    膠，惟係以打擊底火（藥）引爆子彈內火藥為動力乙節，有內政部警政署刑事警
    察局刑鑑字第一○五四四二號函在卷可稽，又該手槍機械性能良好乙情，復有法
    務部調查局上開函在卷可按，則參之上開說明，上述扣案改造四五手槍一枝，確
    具殺傷力亦堪認定。（四）證人甲○○於審理中既結稱：伊綽號為「阿賢」，而
    非「瑞賢」，八十八年十月六日伊未曾與被告一起至乙○○租住處，更未曾將上
    開槍彈交予被告保管等語，證人李有志於審理中結證：八十八年十月六日當天，
    伊只看到被告騎機車後載一人，但並不知道後座之人是誰等語，則證人甲○○及
    李有志二人所證，即均難據為有利於被告之認定，附此敘明。綜上所述，被告所
    辯核與事實不符，尚難採信，事證明確，被告犯行堪以認定。
二、核被告丁○○所為，係犯槍砲彈藥刀械管制條例第十一條第四項之未經許可持有
    可發射子彈、具殺傷力之改造手槍罪。爰審酌被告犯罪之動機、目的、手段、所
    生危害及犯罪後猶飾詞圖卸刑責，未見悔意之態度等一切情狀，量處如主文所示
    之刑，並就罰金部分諭知易服勞役之折算標準。扣案之改造玩具手槍一枝，為違
    禁物，應依刑法第三十八條第一項第一款規定宣告沒收之。至扣案玩具子彈八顆
    ，既非違禁物，復非被告所有，自不得予以宣告沒收。再被告並未以上開改造手
    槍為其他犯行，足認其社會危險性尚非屬重大，本院認對被告科處如主文所示之
    刑，以足使其知所警惕，尚無以強制工作預防矯治其社會危險性之必要，爰不對
    被告宣付強制工作，併此指明。
據上論斷，應依刑事訴訟法第二百九十九條第一項前段，槍砲彈藥刀械管制條例第十
一條第四項，刑法第十一條前段、第四十二條第二項、第三十八條第一項第一款、罰
金罰鍰提高標準條例第二條，判決如主文。
中    華    民    國    八十九    年        五      月      二十三      日
                                        法  官  江  奇  峰
右正本證明與原本無異。
如不服本判決，應於送達後十日內向本院提出上訴狀(須附繕本)，上訴於台灣高等
法院台中分院。
                                        書記官
中    華    民    國    八十九    年      五        月     二十三       日
附錄論罪科刑法條
修正後槍砲彈藥刀械管制條例第十一條第四項：未經許可，持有、寄藏或意圖販賣而
陳列第一項所列槍砲者，處一年以上七年以下有期徒刑，併科新台幣七百萬元以下罰
金。


司法院資訊處製作；財團法人民間司法改革基金會備份。
